【裁判字號】    90,易,2013
【裁判日期】    900919
【裁判案由】    毒品危害防制條例
【裁判全文】
臺灣臺中地方法院刑事判決                          九十年度易字第二一三號
    公  訴  人  台灣台中地方法院檢察署檢察官
    被      告  甲○○
右列被告因毒品危害防制條例案件，經檢察官提起公訴（九十年度毒偵字第三０三一
號），本院判決如左：
    主  文
甲○○施用第二級毒品，處有期徒刑柒月。
    事  實
一、甲○○前曾於民國八十四年間，因違反麻醉藥品管理條例案件，經本院判處有期
    徒刑三月，嗣經台灣台中地方法院檢察署檢察官不服而提起上訴，並經台灣高等
    法院台中分院撤銷原判決，改判處有期徒刑四月，於八十五年二月二十三日易科
    罰金執行完畢（不構成累犯），又於八十八年間，因施用毒品案件，經依本院裁
    定送觀察、勒戒後，認有繼續施用毒品之傾向，由該署檢察官聲請本院准予強制
    戒治，經本院裁定准許，於九十年一月十日強制戒治期滿，經該署檢察官於九十
    年一月十日以九十年度戒毒偵字第一五號為不起訴處分確定。詎甲○○仍不知悔
    改，復於九十年五月十五日二十二時採尿時（公訴人誤載為查獲時間即當日十七
    時十五分許）或回溯前九十六小時內，在台中縣大里市或南投縣某處，以不詳方
    法，施用第二級毒品安非他命一次。嗣於九十年五月十五日十七時十五分許，在
    南投縣草屯鎮○○路四十號三樓之一與李孝堂、張國彬為警查獲，並在前開住處
    扣得疑似第二級毒品安非他命之白色顆粒一小包毛重約二點四公克、吸食器具二
    組、小塑膠袋四只、打火機六個、玻璃球二個、塑膠球管二支、塑膠吸管二支。
二、案經內政部警政署國道公路警察局第三警察隊報請台灣台中地方法院檢察署檢察
    官偵查起訴。
    理  由
一、訊據被告甲○○矢口否認有何右開犯行，辯稱：伊並未吸用安非他命，可能是服
    用感冒藥及減肥藥物關係，所以尿液才呈現甲基安非他命陽性反應云云。惟查，
    被告於九十年五月十五日二十二時經警採尿送驗結果呈現安非他命陽性反應，此
    有彰化縣衛生局煙毒尿液檢驗成績書、國道公路警察局第三警察隊犯罪嫌疑人檢
    驗尿液編號與真實姓名對照認證書各一紙在卷可稽；而查甲基安非他命經口服投
    與後約百分之七十於二十四小時內自尿中排出，約百分之九十於九十六小時內自
    尿中排出，由於目前國內尿液中甲基安非他命之檢驗僅為鑑定其是否呈陽性反應
    ，尚未定其含量，且甲基安非他命成分之檢出與其投與方式、投與量、個人體質
    、採尿時間與檢測儀器之精密度等諸多因素有關，因此僅憑尿液中呈安非他命陽
    性反應，並無法確實推算吸食時間距採集時間之長短，惟依上述資料推斷，最長
    可能不會超過四日，此有行政院衛生署藥物食品檢驗局函文一紙可明，果被告未
    吸用安非他命，何以尿中檢出安非他命陽性反應，足徵其所為辯解要無可採。又
    被告於八十八年間，因施用毒品案件，經依本院裁定送觀察、勒戒後，認有繼續
    施用毒品之傾向，由該署檢察官聲請本院准予強制戒治，經本院裁定准許，於九
    十年一月十日強制戒治期滿，經該署檢察官於九十年一月十日以九十年度戒毒偵
    字第一五號為不起訴處分確定等情，有台灣台中地方法院檢察署刑案資料查註紀
    錄表及台灣高等法院被告全國前案紀錄表各一紙在卷佐徵，其於五年內再犯毒品
    危害防制條例第十條第二項之罪，應依法論科，本件事證業臻明確，被告犯行至
    堪認定。又被告直承查獲前一星期人均在台中縣大里市，僅有查獲時始前往南投
    縣，足見被告吸用安非他命地點，亦係在上開二地點某處，堪以認定，附此敘明
    。
二、核被告所為，係犯毒品危害防制條例第十條第二項之施用第二級毒品罪。被告持
    有第二級毒品之低度行為，應為施用第二級毒品之高度行為所吸收，不另論罪。
    爰審酌被告前已有多次麻藥、毒品犯行，經強制戒治後仍未戒絕，顯然依賴毒品
    甚深，暨考其犯罪動機、方法、目的、手段及犯後矢口否認犯行等一切情狀，量
    處如主文所示之刑。至扣案之疑似安非他命之白色顆粒一包及吸食工具等物，無
    論被告或查獲在場人李孝堂、張國彬均否認為其所有，且查獲地點復非被告所居
    住之處所，又無其他積極證據足以證明該等物品為被告所有或專供吸食毒品所用
    之物，爰不予宣告沒收，附此敘明。
據上論斷，應依刑事訴訟法第二百九十九條第一項前段，毒品危害防制條例第十條第
一項、第二十三條第二項前段，判決如主文。
中      華      民      國      九十      年      九      月    十九    日
                                        法  官    賴  妙  雲
右正本證明與原本無異。
如不服本判決，應於送達後十日內向本院提出上訴狀（須附繕本），上訴於台灣高等
法院台中分院。
                                        書記官
中華      民      國      九十      年      九      月    十九    日
附錄論罪科刑法條
毒品危害防制條例第十條第二項
施用第二級毒品者，處三年以下有期徒刑。


司法院資訊處製作；財團法人民間司法改革基金會備份。
